【裁判字號】    94,聲再,123
【裁判日期】    950210
【裁判案由】    聲請再審
【裁判全文】
臺灣高等法院高雄分院刑事裁定         94年度聲再字第123號
再審聲請人
即受判決人    甲○○
上列聲請人因聲請再審案件，對於本院92年度上訴字第218 號中
華民國93年11月11日確定判決（臺灣高雄地方法院89年度訴字第
2609號、臺灣高雄地方法院檢察署88年度偵字第12490 號、89年
度偵字第10826 號），聲請再審，本院裁定如下：
    主  文
再審之聲請駁回。
    理  由
一、聲請意旨略以：原判決（本院92年度上訴字第218 號）係依
    憑上訴人莊美惠等15人均坦承：彼等委託聲請人即原判決被
    告甲○○（下稱聲請人）辦理公司登記，購入小貨車，並未
    實際支付貨款，該等小貨車再售予富雄交通有限公司（下稱
    富雄公司），富雄公司亦未支付購車價金予原判決附表一至
    附表十七所示宜輝等公司等語，認定聲請人犯罪。惟上開附
    表所示公司與富雄公司間有無虛偽買賣並非聲請人甲○○所
    能得知，而該等公司與富雄公司間之交易行為更與聲請人無
    關。又聲請人如於帳冊為虛偽買賣之記載，並開立不實之統
    一發票，即應無先代上開公司購車代辦公司設立登記，再以
    各該公司名義或以富雄公司名義分別售出車輛並開立統一發
    票，二度繳交營業稅，再申請退稅之理。再者，業主提出之
    統一發票所載交易是否實在，稅捐機關於核退稅時，原可向
    業主查證，財政部南區國稅局稅務員牛素玲與潘存善就此業
    務既有瑕疵，彼等證言自有偏頗之虞。上開宜輝公司等17家
    公司於購買本案車輛前即全權委託富雄公司代辦購車、設立
    登記、轉售車輛及代領發票等事宜，聲請人據此於帳冊中為
    該等小貨車進、銷之會議記錄及開立發票予富雄公司之行為
    ，並無虛偽情事。此外，聲請人並非富雄公司之會計，亦非
    該公司經辦會計之人員，富雄公司負責人辯稱該公司業務實
    際上由聲人負責等語並非實在。原判決無積極證據證明聲請
    人犯罪，遽為聲請人不利之認定，尚非妥適。為此，依刑事
    訴訟法第420 條第1 項第6 款所定「發現確實之新證據」之
    事由，聲請再審等語。
二、按有罪判決確定後，因發現確實之新證據，足認受有罪判決
    之人應受無罪、免訴、免刑或輕於原判決所認罪名之判決者
    ，得為受判決人之利益聲請再審，刑事訴訟法第420 條第1
    項第6 款定有明文。核聲請人上開聲請再審意旨均係指摘原
    判決證據之取捨及事實之論斷並非妥當正確，並未提出任何
    原審已存在而未發現之確實新證據，與上開刑事訴訟法第
    420 條第1 項第6 款所定「發現確實之新證據」之再審事由
    顯不相合，本件再審之聲請顯無理由，爰依同法第434 條第
    1 項之規定，裁定駁回之。
中    華    民    國    95    年    2     月    10    日
                  刑事第八庭    審判長法  官  李炫德
                                      法  官  李淑惠
                                      法  官  蔡國
以上正本證明與原本無異。
如不服本裁定應於送達後5 日內向本院提出抗告狀。
中    華    民    國    95    年    2     月    10    日
                                      書記官  邱麗莉


司法院資訊處製作；財團法人民間司法改革基金會備份。
